【裁判字號】    90,交抗,40
【裁判日期】    900510
【裁判案由】    聲明異議
【裁判全文】
臺灣高等法院高雄分院交通事件裁定                    九十年度交抗字第四號
      抗  告  人
      即  異議人  甲○○
右抗告人因違反道路交通管理處罰條例案件，不服臺灣高雄地方法院中華民國九十年
四月六日所為裁定（八十九年度交聲字第一六三號），提起抗告，本院裁定如左：
      主      文
抗告駁回。
      理      由
一、按汽車行駛於高速公路或設站管制之道路，而不遵管制之規定者，處汽車駕駛人
    新臺幣三千元以上六千元以下罰鍰，道路交通管理處罰條例第三十三條第一項定
    有明文。是汽車行駛於於高速公路，而未遵守管制之規定者，所處罰之主體本係
    汽車駕駛人。又按逕行舉發違反道路交通管理事件，經汽車所有人依通知單之應
    到案日期前到案，並告知違規駕駛人姓名、身分證統一編號及住址者，處罰機關
    應即另行通知違規駕駛人到案依法處理；逾應到案日期，處罰機關應依本條例第
    十五條第三項規定處罰該汽車所有人，違反道路交通管理事件統一裁罰標準及處
理細則第二十四條定有明文，是於逕行舉發案件，汽車所有人如非違規之駕駛人
    ，則於接獲通知單後，即應於到案日前告知違規駕駛人之姓名、身分證統一編號
    及住址，否則裁罰機關依法即應對汽車所有人為處罰。
二、本件抗告意旨略以：抗告人所有車牌號碼ＸＣ－九四一七號自小客車，於民國八
    十六年七月起即交由張人方使用，因其於使用期間多次違規被罰，經抗告人發覺
    後，為免日後困擾，即將該車無償贈與張人方，但約定須由張人方將其在使用期
    間違規之罰款繳清，嗣於八十七年五月十二日於張人方寄交切結書後，抗告人即
    將印章身分證寄交張人方辦理過戶，且張人方明知抗告人之子王惟彥早於超速違
    規之日（八十七年五月二日）之前一個月（八十七年三月十四日）出國，直至八
    十九年一月才回國，張人方竟隱瞞王惟彥於八十七年五月二日不在國內之事實，
    謊稱違規車輛係與抗告人之子共用，而不確定違規當時是否為其駕駛，可見本件
    違規應與抗告人無關，為此提起抗告云云。
三、經查本件交通違規事件係車牌號碼ＸＣ－九四一七號自小客車之駕駛人，於八十
    七年五月二日行經北二高南向七十四公里處，因未遵守管制之規定，超速行駛，
    而遭拍照逕行舉發，此有照片及該舉發違反道路交通管理事件通知單在卷足憑，
    而有關該輛自小客車之原所有人係抗告人，而於八十七年五月二十九日始過戶予
    第三人黃坤玉所有，此亦有車籍查詢單可證，而依抗告人所稱，該車予八十六年
    七月即交予張人方（黃坤玉係其配偶，有戶籍資料可證）使用，此並經張人方以
    書函表示於八十七年間確有駕駛該車輛，惟因該車輛當時係由抗告人之子及其共
    用，故不確定違規當時是否為其所駕駛云云，此亦有該書函及電話查詢登記表在
    原審卷可稽。抗告人雖提出其子王惟彥於八十七年三月十四日即已出國，直至八
    十九年一月才回國之護照影本，證明車牌號碼ＸＣ－九四一七號自小客車於八十
    七年五月二日應係由張人方駕駛違規，是該車輛當時既非抗告人所使用，而係由
    張人方使用，則抗告人稱其非違規之駕駛人，應可採信，惟如前所述，本件違規
    事件係因超速而被拍照逕行舉發，而該當時抗告人尚為該車輛之所有人，且抗告
    人於收受通知單後，並未於應到案期日前到案告知違規駕駛人之姓名，從而，處
    罰機關乃依違反道路交通管理事件統一裁罰標準及處理細則第二十四條、道路交
    通管理處罰條例第八十五條第三項所定，對於汽車所有人為裁罰，並無不合，故
    本件異議為無理由。至張人方雖簽有切結書予抗告人，約定由張人方來負擔使用
    期間之費用，惟其亦係其雙方間之約定，要與處罰機關依法所應為之裁罰對象無
    涉，附此敘明。原審經詳酌後，認受處分人甲○○所為異議為無理由，而予以駁
    回，經核並無不合。抗告人提起抗告，指摘原裁定不當，為無理由，應予駁回。
據上論結，應依道路交通事件處理辦法第二十六條、刑事訴訟法第四百十二條，裁定
如主文。
中    華    民    國         九十       年      五      月      十      日
                              臺灣高等法院高雄分院刑事第七庭
                                  審判長法官  王光照
                                        法官  黃仁松
                                        法官  黃壽燕
右正本證明與原本無異。
不得再抗告。
                                      書記官  蘇恒仁
中    華    民    國         九十       年      五      月     十一     日
                                                                      Ｈ


司法院資訊處製作；財團法人民間司法改革基金會備份。
